臺灣嘉義地方法院刑事判決
110年度易字第118號
公  訴  人  臺灣嘉義地方檢察署檢察官
被      告  杜景宗



上列被告因竊盜案件，經檢察官提起公訴（109年度偵字第10443
號），本院判決如下：
    主  文
本件公訴不受理。
    理  由
一、公訴意旨詳起訴書（如附件）所載。
二、按被告死亡者，應諭知不受理之判決，刑事訴訟法第303條 
     第5款定有明文，經查被告杜景宗業於民國110年6月13日死
    亡，有個人基本資料列印1張在卷可參，揆諸首開法條規定
    ，應諭知不受理，並不經言詞辯論為之。
據上論結，應依刑事訴訟法第303條第5款、第307條，判決如主
文。
本案經檢察官陳睿明提起公訴。
中　　華　　民　　國　　110 　年　　7 　　月　　8 　　日
                      刑事第七庭    法  官  蘇姵文
以上正本證明與原本無異。
如不服本判決應於收受判決後20日內向本院提出上訴書狀，並應
敘述具體理由；其未敘述上訴理由者，應於上訴期間屆滿後20日
內向本院補提理由書（均須按他造當事人之人數附繕本）「切勿
逕送上級法院」。告訴人或被害人如對於本判決不服者，應具備
理由請求檢察官上訴，其上訴期間之計算係以檢察官收受判決正
本之日期為準。
中　　華　　民　　國　　110 　年　　7 　　月　　8 　　日
                                    書記官　張菀純
附件：　　　　　　　　　　　　　　
臺灣嘉義地方檢察署檢察官起訴書
                                    109年度偵字第10443號
　　被　　　告　劉世欽　男　51歲（民國00年0月00日生）
　　　　　　　　　　　　住○○市○里區○○里00鄰○○○街
　　　　　　　　　　　　　00號○○○○○○○○○○○○                            ○○○○○羈押中）
　　　　　　　　　　　　國民身分證統一編號：Z000000000號
　　　　　　　　杜景宗　男　62歲（民國00年0月00日生）
　　　　　　　　　　　　住○○市○○區○○里0鄰○○街000
　　　　　　　　　　　　　巷0號3樓
　　　　　　　　　　　　國民身分證統一編號：Z000000000號
上列被告等因竊盜案件，已經偵查終結，認應提起公訴，茲將犯
罪事實及證據並所犯法條分敘如下：
　　　　犯罪事實
一、劉世欽、杜景宗為掩飾渠等前往彰化縣○○鄉○○村○○路0段000
    號「綺香製香廠」行竊沈香等物品（此部分涉嫌共同竊盜部
    分，由臺灣彰化地方檢察署檢察官以另案偵辦中）之犯行，
    遂謀議竊取他人之自用小客車作為渠等前往「綺香製香廠」
    行竊及運載贓物之工具，謀議既定，渠等即共同基於竊盜之
    犯意，於民國109年10月9日下午5時53分許，由杜景宗駕駛
    車牌號碼0000-00號自用小客車，載劉世欽前往嘉義縣大林
    鎮「榮林陸橋」附近，劉世欽下車後，於同日下午5時53分
    至同日下午6時13分間某時，持不詳工具，竊取周亮所有，
    當時停放在上揭陸橋下方之車牌號碼0000-00號自用小客車
    （下稱A車）得手。之後劉世欽駕駛A車，前往彰化縣○○鎮○○
    巷000000號陳金標（涉犯共同竊盜部分，另為不起訴處分）
    住處前與杜景宗會合，杜景宗隨即改駕A車，載劉世欽一同
    前往「綺香製香廠」竊取財物得手，2人隨即以A車將竊得之
    贓物運載回陳金標上揭住處前，將所有贓物搬運至杜景宗所
    駕之車牌號碼0000-00號自用小客車藏放。翌（10）日上午6
    時許，劉世欽駕駛A車與杜景宗駕駛平日陳金標使用之車牌
    號碼000-0000號自用小客車，一同前往嘉義縣○○鎮○○里○○○0
    00號附近，劉世欽將A車棄置後，轉搭杜景宗所駕之車返回
    陳金標住處。其後周亮於109年10月10日上午7時40分許，發
    現所有之自用小客車遭竊，因而報警處理。嗣警於同年月12
    日凌晨某時，在劉世欽上揭棄車處尋獲A車，因而循線查悉
    上情。
二、案經嘉義縣警察局民雄分局報告偵辦。
　　　　證據並所犯法條
一、證據清單及待證事實：
編號 證據名稱 待證事實 1 被告劉世欽之自白 全部犯罪事實。 2 被告杜景宗之自白 全部犯罪事實。 3 被害人即證人周亮於警詢之證詞、嘉義縣警察局民雄分局大林分駐所陳報單、受理各類案件紀錄表、嘉義縣警察局車輛協尋電腦輸入單、贓物認領保管單、被害報告書 被害人周亮於109年10月10日上午7時40分許，發現所有之A車遭竊後，報警協尋，該車於109年10月12日為警尋獲後，已發還予被害人。 4 指認犯罪嫌疑人紀錄表2份 被告劉世欽、杜景宗相互指認對方為一同竊取A車之共犯。 5 監視器錄影畫面翻拍照片34張 被告2人共同竊取及棄置A車之時間、地點。 6 彰化縣警察局鹿港分局刑案現場勘察採證報告書、採證照片、勘察採證同意書、彰化縣警察局現場證物清單、內政部警政署刑事警察局鑑定書（刑生字第1098011085號） 警於同年月12日凌晨某時，在嘉義縣○○鎮○○里○○○000號附近尋獲遭棄置之A車，旋於該車內採得口罩1個及方向盤上之人體跡證，經送鑑驗，上揭採得跡證之DNA-STR型別，與被告劉世欽在另案建檔之DNA-STR型別相符。 
二、被告2人所為竊取A車部分，都是犯刑法第320條第1項之竊盜
    罪（被告2人竊取沉香等物品部分，由臺灣彰化地方檢察署
    以另案偵查中）。被告2人就上揭所犯，有犯意聯絡及行為
    分擔，請均以共同正犯論處。被告劉世欽前因犯多起竊盜罪
    ，經判決有罪並定應執行刑有期徒刑1年8月後，甫於108年1
    月28日縮短刑期假釋出監，109年3月28日縮刑期滿視為執行
    完畢。被告杜景宗前因犯竊盜、妨害公務、公共危險等罪，
    經判決有罪後定應執行有期徒刑1年4月確定，入監執行後，
    甫於108年12月6日縮短刑期假釋出監，109年4月24日縮刑期
    滿視為執行完畢，上揭犯罪紀錄及執行完畢情形，有被告2
    人之刑案資料查註紀錄表在卷可參，渠等於5年內故意再犯
    本件有期徒刑以上之罪，為累犯，請依刑法第47條第1項之
    規定加重其刑。
三、依刑事訴訟法第251條第1項提起公訴。
　　此　致
臺灣嘉義地方法院
中　　華　　民　　國　 110　　年　　2 　　月　　21　　日
　　　　　　　　　　　　　　檢　察　官　陳睿明
上正本證明與原本無異。
中　　華　　民　　國　 110　　年    2     月    26    日
                            書　記　官  王萬章
所犯法條　
中華民國刑法第320條第1項
意圖為自己或第三人不法之所有，而竊取他人之動產者，為竊盜
罪，處 5 年以下有期徒刑、拘役或 50 萬元以下罰金。